臺灣新竹地方法院刑事判決　　　　　 　95年度簡上字第193號
上　訴　人
即　被　告　甲○○
上列上訴人因違反毒品危害防制條例案件，不服本院新竹簡易庭
中華民國九十五年九月六日九十四年度竹簡字第七三六號刑事簡
易判決（聲請簡易判決處刑書案號：九十四年度毒偵字第二九七
號）提起上訴，本院管轄第二審之合議庭判決如下：
    主  文
上訴駁回。
    事實及理由
一、按被告經合法傳喚，無正當之理由不到庭者，得不待其陳述
    ，逕行判決，刑事訴訟法第三百七十一條定有明文。本件上
    訴人經本院合法傳喚，無正當理由不到庭，爰不待其陳述，
    逕行判決，合先敘明。
二、本案經本院審理結果，認原審以上訴人即被告甲○○係犯毒
    品危害防制條例第十條第二項之施用第二級毒品罪，並依刑
    事訴訟法第四百四十九條第一項前段、第四百五十四條第二
    項，毒品危害防制條例第十條第二項，刑法第二條第一項前
    段、修正前刑法第四十七條、修正前刑法第四十一條第一項
    前段，修正前罰金罰鍰提高標準條例第二條，現行法規所定
    貨幣單位折算新臺幣條例第二條逕以簡易判決處刑，量處被
    告有期徒刑六月，並諭知如易科罰金，以銀元三百元即新臺
    幣九百元折算一日，其認事用法，並無違誤，量刑亦屬妥適
    。原審判決書所載之事實、證據及理由，除原判決犯罪事實
    欄倒數第五行「…，並扣得其所有之海洛因二包（合計淨重
    ０點八五公克，空包裝重０點四六公克）、白粉一包（未發
    現含法定毒品成分，淨重三點四０公克，空包裝重０點四六
    公克）、海洛因殘渣袋九個、玻璃吸頭一個、分裝袋二二個
    及分裝匙一支」應予更正外，餘均與本院所認定者相同，茲
    引用之（如附件）。
三、上訴人甲○○上訴意旨略以：被告於民國九十四年一月二十
    一日為警查獲之施用毒品犯行，係將第一、二級毒品混合後
    ，以倒入玻璃球內點火燃燒吸食煙霧之方式施用，而非分別
    施用二種毒品；而被告本件施用第二級毒品犯行，既係與一
    級毒品同時施用，屬想像競合關係，應從一重之施用第一級
    毒品罪論處，又臺灣苗栗地方法院業於九十四年五月二十六
    日以九十四年度易字第六八號判決，因被告施用第一級毒品
    罪，判處有期徒刑一年在案，並於九十四年六月二十四日確
    定，是本案犯罪時間與該案犯罪時間有重疊，本案應為該判
    決既判力效力所及，而逕為免訴云云。
四、經查：
（一）被告施用第二級毒品安非他命之犯行，業經被告於警詢時
      坦承不諱，並有新竹市警察局辦理煙毒、麻醉藥品案尿液
      送驗受檢人真實姓名代號對照表暨送驗登記簿、新竹市衛
      生局不法藥物尿液初步篩檢報告書及臺灣檢驗科技股份有
      限公司九十四年四月二十二日之濫用藥物尿液檢驗報告等
      資料在卷可資佐證，足見被告之自白與事實相符，應可採
      信，其施用毒品之犯行，應可認定。
（二）再查上開被告於九十四年一月二十一日十二時二十五分許
      ，經其同意採尿並親採封緘之尿液（檢體編號：Ａ－五九
      ）送新竹市衛生局初步檢驗後，呈甲基安非他命陽性反應
      ，且未檢出有嗎啡類毒品陽性反應；嗣經送臺灣檢驗科技
      股份有限公司複驗後，雖呈安非他命類、鴉片類毒品嗎啡
      陽性反應，惟觀該檢驗報告之鴉片類毒品檢驗結果未檢出
      可待因，而嗎啡檢出濃度亦僅有一一七ｎｇ╱ｍｌ，未達
      行政院衛生署所設鴉片類毒品陽性之判定依據三００ｎｇ
      ╱ｍｌ，是被告尿液中驗出之鴉片類毒品嗎啡陽性反應乃
      係錯誤記載；此外，並查無其他證據認定被告係同時施用
      第一、二級毒品，而被告於警詢時亦僅供稱有施用第二級
      毒品安非他命一節，已如上述，是被告於本案僅有施用第
      二級毒品安非他命之犯行無訛，其所為同時施用第一、二
      級毒品之辯解，不足採信；而被告既非同時施用第一、二
      級毒品，即無可能因具想像競合關係而從一重之施用第一
      級毒品罪處斷，亦無與另案即臺灣苗栗地方法院九十四年
      度易字第六八號判決有何既判力效力所及之可言（該案係
      被告自九十三年七月間至九十四年四月十八日止，因連續
　　　施用第一級毒品之犯行，經判處有期徒刑一年，該判決並
　　　於九十四年五月二十四日確定），是被告辯稱應為免訴判
  　　決云云，指摘原判決不當，求予撤銷改判，核無理由，應
    　予駁回。
五、據上論斷，應依刑事訴訟法第四百五十五條之一第一項、第
    三項、第三百七十三條、第三百六十八條、第三百七十一條
    ，判決如主文。
本案經檢察官林忠義到庭執行職務。
中　　華　　民　　國　　96　　年　　3　　 月　　23　　日
                  刑事第五庭審判長法  官　 楊惠芬
                                  法  官　 吳靜怡
                                  法  官　 楊麗文
以上正本證明與原本無異。
不得上訴。
中　　華　　民　　國　　96　　年　　3　　 月　　23　　日
　　　　　　　　　　　　　　　　　書記官　 蕭惠婷
附件：
臺灣新竹地方法院刑事簡易判決         94年度竹簡字第736號
聲  請  人  臺灣新竹地方法院檢察署檢察官
被      告  甲○○  男　32歲（民國○○年○月○日生）
    　　　　　　    身分證統一編號：Ｚ000000000號
    　　　　　　    住臺北縣土城市○○里○○鄰○○街23巷18
                    號4樓
                    現於臺北監獄臺北分監執行中
上列被告因違反毒品危害防制條例案件，經檢察官聲請以簡易判
決處刑（94年度毒偵字第297號），本院判決如下：
    主  文
甲○○施用第二級毒品，累犯，處有期徒刑陸月，如易科罰金，
以銀元佰元即新臺幣折算壹日。
       　事實及理由
一、犯罪事實：
    甲○○曾因施用毒品案件，經臺灣板橋地方法院以89年度毒
    聲字第3205號裁定，送觀察、勒戒後，認無繼續施用毒品傾
    向，經臺灣板橋地方法院檢察署檢察官於89年6月8日以89年
    度毒偵字第1324號不起訴處分確定。復因施用毒品案件，經
    臺灣板橋地方法院以90年度毒聲字第4號裁定，送觀察、勒
    戒後，認無繼續施用毒品傾向，經臺灣板橋地方法院檢察署
    檢察官於90年1月29日以90年度毒偵字第194號、90年度偵字
    第1359號不起訴處分確定。再於90年間，因施用第二級毒品
    安非他命案件，經臺灣板橋地方法院以90年度毒聲字第2806
    號裁定令入戒治處所施予強制戒治，於91年7月9日執行完畢
    釋放，該次施用毒品犯行，並經臺灣板橋地方法院以90年度
    易字第2680號判決判處有期徒刑6月確定，甫於92年1月9日
    執行完畢。又因施用第二級毒品安非他命案件，經臺灣板橋
    地方法院以93年度簡字第5510號判決判處有期徒刑6月，並
    於94年1月3日寄存送達判決，於94年1月13日發生送達效力
    ，迄至94年1月24日判決確定在案。詎其仍不知悔改，於強
    制戒治執行完畢釋放後5年內，復基於施用第二級毒品安非
    他命之犯意，於94年1月21日中午12時25分許在警局親自採
    尿時起往前回溯96小時內之某時，在不詳處所，施用第二級
    毒品安非他命1次，嗣為警於同日凌晨2時30分許，在新竹市
    ○○路○段605號「嘉義琴檳榔攤」查獲，並扣得其所有之海
    洛因3包（合計淨重0.85公克，空包裝重0.46公克，聲請書
    誤載為5.1公克）、海洛因殘渣袋9只、玻璃吸頭1個、分裝
    袋22只及分裝匙1支（施用第一級毒品海洛因部分另為不起
    訴處分）。
二、證據均引用檢察官聲請簡易判決處刑書之記載（如附件）。
三、按依刑事訴訟法第455條之規定，書記官接受簡易判決原本
    後，應立即製作正本送達於當事人，從而刑事簡易案件之判
    決，既未經宣示，該判決自應以正本送達於當事人時，始對
    外發生效力，則地方法院依簡易程序判決後，因未上訴而確
    定，其判決確定既判力對於時間效力之範圍，應以判決正本
    送達時為準（最高法院82年度台非字第311號刑事判決要旨
    、臺灣高等法院暨所屬法院86年度法律座談會研討意見參照
    ）。查本案被告前因施用第二級毒品犯行，業經臺灣板橋地
    方法院簡易庭於93年12月23日以93年度簡字第5510號判處有
    期徒刑6月，並於94年1月3日寄存送達判決，於94年1月13日
    發生送達效力，有臺灣板橋地方法院送達證書影本在卷可稽
    ，徵諸上開說明，該簡易判決之既判力效力僅及於判決送達
    日即94年1月13日，而被告於94年1月21日中午12時25分許在
    警局親自採尿時起往前回溯96小時內之某時，所犯之本案施
    用第二級毒品犯行，自不為前案簡易判決之既判力效力所及
    ，先此敘明。
四、查被告行為後，刑法業於94年2月2日經總統以華總一義字第
    09400014901號令修正公布，並於95年7月1日施行，按「行
    為後法律有變更者，適用行為時之法律，但行為後之法律有
    利於行為人者，適用最有利於行為人之法律」，修正後刑法
    第2條第1項定有明文。此條規定係規範行為後法律變更所生
    新舊法律比較適用之準據法，本身尚無新舊法比較之問題，
    於新法施行後，應一律適用新法第2條第1項之規定，為「從
    舊從輕」之比較。再按本次法律變更，比較時應就罪刑有關
    之共犯、未遂犯、想像競合犯、牽連犯、連續犯、結合犯，
    以及累犯加重、自首減輕暨其他法定加減原因（如身分加減
    ）與加減例等一切情形，綜其全部罪刑之結果而為比較（最
    高法院95年5月23日95年度第8次刑庭會議決議參照）。茲就
    本件新舊法比較結果說明如下：
（一）修正前刑法第47條規定「受有期徒刑之執行完畢，或受無
      期徒或有期徒刑一部之執行而赦免後，5年以內再犯有期
      徒刑以上之罪者，為累犯，加重本刑至二分之一」，而修
      正後之刑法第47條第1項則規定「受徒刑之執行完畢，或
      一部之執行而赦免後，5年以內故意再犯有期徒刑以上之
      罪者，為累犯，加重本刑至二分之一」，被告在有期徒刑
      執行完畢後，於5年以內再故意犯本件有期徒刑以上之罪
      ，不論依修正前之刑法第47條，或修正後之刑法第47條第
      1項之規定，均構成累犯，對被告而言並無有利或不利之
      情形，應逕依修正前之刑法第47條，論以累犯，並加重其
      刑。
（二）修正前之刑法第41條第1項前段規定：「犯最重本刑為5年
      以下有期徒刑以下之刑之罪，而受6個月以下有期徒刑或
      拘役之宣告，因身體、教育、職業、家庭之關係或其他正
      當事由，執行顯有困難者，得以1元以上3元以下折算1日
      ，易科罰金。」。又受刑人行為時之易科罰金折算標準，
      修正前罰金罰鍰提高標準條例第2條前段（現已刪除）規
      定，就其原定數額提高為100倍折算1日，則本件受刑人行
      為時之易科罰金折算標準，應以銀元300元折算1日，經折
      算為新臺幣後，應以新臺幣900元折算為1日。惟95年7月1
      日修正公布施行之刑法第41條第1項前段則規定：「犯最
      重本刑為5年以下有期徒刑以下之刑之罪，而受6個月以下
      有期徒刑或拘役之宣告者，得以新臺幣1千元、2千元或3
      千元折算1日，易科罰金。」。比較修正前後之易科罰金
      折算標準，以95年7月1日修正公布施行前之規定，較有利
      於受刑人，則應依刑法第2條第1項前段，適用修正前刑法
      第41條第1項前段規定，定其折算標準。
（三）綜上，經本院整體比較之結果，依修正後刑法第2條第1項
      前段之規定，適用行為時即修正前刑法之相關規定及修正
      前罰金罰鍰提高標準條例第2條規定予以處斷。
五、核被告所為，係犯毒品危害防制條例第10條第2項之施用第
    二級毒品罪。至被告為施用第二級毒品安分他命而持有該第
    二級毒品，其持有之低度行為，應為施用之高度行為所吸收
    ，不另論罪。又被告前於90年間，因施用第二級毒品安非他
    命案件，經臺灣板橋地方法院以90年度易字第2680號判決判
    處有期徒刑6月確定，並於92年1月9日執行完畢，有臺灣高
    等法院被告前案紀錄表在卷可佐，其於5年以內再犯本件有
    期徒刑以上之罪，為累犯，應依修正前刑法第47條規定加重
    其刑。爰審酌被告素行不佳，前已因施用毒品案件，經觀察
    、勒戒及強制戒治，竟不知戒斷，再度施用足以導致精神障
    礙及生命危險之成癮性毒品，足見其缺乏拒用毒品之決心及
    悔改之意，兼以施用毒品危害施用者之神經中樞，使施用者
    產生幻聽及幻想之症狀，不僅對施用者之健康產生不良之影
    響，同時因幻聽及幻想結果亦可能使施用者對周遭之人施暴
    ，對公共秩序產生危害，及其施用次數，犯後坦承犯行、態
    度尚可等一切情狀，量處如主文所示之刑，並諭知易科罰金
    之折算標準，以示懲儆。
六、依刑事訴訟法第449條第1項前段、第454條第2項，毒品危害
    防制條例第10條第2項，刑法第2條第1項前段、修正前第47
    條、修正前第41條第1項前段，修正前罰金罰鍰提高標準條
    例第2條，現行法規所定貨幣單位折算新臺幣條例第2條逕以
    簡易判決量處如主文所示之刑。
七、如不服本件判決，得自判決書送達之日起10日內，向本院提
    起上訴。
中　　華　　民　　國　　95　　年　　9　   月 　 6　 　日
  　　　　　　　　新竹簡易庭    法　官　李毓華
以上正本證明與原本無異
　　                            書記官　李佩真
中　　華　　民　　國　　95　　年　　9　　 月　  6　　 日
附錄本案論罪科刑法條全文：
毒品危害防制條例第10條第2項：
施用第二級毒品者，處3年以下有期徒刑。
臺灣新竹地方法院檢察署檢察官聲請簡易判決處刑書
                                        94年度毒偵字第297號
       被      告  甲○○  男  32歲（民國○○年○月○日生）
                           身分證統一編號：Ｚ000000000號
                           住臺北縣土城市○○里○○鄰○○街
   　　　　　　　　　　　　23巷18號4樓
                           （現於臺灣臺北監獄另案執行中）
   上被告因違反毒品危害防制條例案件，業經偵查終結，認為宜以
   簡易判決處刑，茲將犯罪事實及證據並所犯法條如分敘如下：
   　　　犯  罪  事  實
   一、甲○○前因施用毒品案件，先後依臺灣板橋地方法院以89年
       度毒聲字第3205號及90年度毒聲字第4 號裁定送觀察、勒戒
       後，均認無繼續施用毒品傾向，經臺灣板橋地方法院檢察署
       檢察官分別於民國89年6 月8 日及90年1 月29日，以89 年
       度毒偵字第1324號、90年度毒偵字第194 號及同年度偵字第
       1359號為不起訴處分確定在案；復因施用第2 級毒品安非他
       命案件，由臺灣板橋地方法院檢察署檢察官於90年7 月11日
       ，以90年度毒偵字第2349號提起公訴，並於90年11月19日，
       經臺灣板橋地方法院以90年度易字第2680號判處有期徒刑6
       月確定，甫於92年1 月10日執行完畢。詎其仍不知悔改，於
       強制戒治處分執行完畢釋放後，5 年內復基於施用第2 級毒
       品安非他命之犯意，於94年1 月21日中午12時25分許在警局
       親自採尿時起往前回溯96小時內之某時，在不詳處所，施用
       第2 級毒品安非他命1 次，嗣為警於同日凌晨2 時30分許，
       在新竹市○○路○ 段605 號「嘉義琴檳榔攤」前查獲，並扣
       得其所有之海洛因3 小包（毛重5.1 公克）、海洛因殘渣袋
       9個、玻璃吸頭1個、分裝袋22個及分裝匙1個（施用第1級毒
       品海洛因部分另為不起訴處分）。
   二、案經新竹市警察局第一分局報告偵辦。
         證  據  並  所  犯  法  條
   一、證據清單：
   （一）搜索筆錄、扣押物品收據、扣押物品目錄表、扣押物品清
         單、現場蒐證、扣案毒品及證物照片：證明警方查獲之過
       　程及起獲之物品等事實。
   （二）新竹巿警察局辦理煙毒、麻醉藥品案尿液送驗受檢人真實
         姓名代號對照表暨送驗登記簿、新竹巿衛生局不法藥物尿
         液初步篩檢報告書及台灣檢驗科技股份有限公司濫用藥物
         尿液檢驗報告：證明被告親自採尿送驗之結果呈現安非他
         命類陽性反應之事實。
   （三）臺灣板橋地方法院檢察署檢察官93年度核退毒偵字第1627
         號聲請簡易判決處刑書、法務部全國檢察官線上查詢刑案
         人犯在監所最新資料報表及本署刑案資料查註紀錄表：證
         明被告於強制戒治處分執行完畢釋放後，5 年內再犯本件
         法定刑為有期徒刑以上之刑之施用毒品犯行及累犯等事實
         。
   二、核被告所為，係犯毒品危害防制條例第10條第2 項施用第2
       級毒品安非他命罪嫌。又被告甫於92年1 月10日執行有期徒
       刑6月完畢，於5年內再犯本件法定刑為有期徒刑以上之罪，
       為累犯，請依刑法47條之規定加重其刑。
   三、依毒品危害防制條例第23條第2 項、刑事訴訟法第451 條第
       1 項聲請逕以簡易判決處刑。
   　　此　　致
   臺灣新竹地方法院
   中　　華　　民　　國　　94　　年　　7 　　月　　18　　日
   　　　　　　　　　　　　檢　察　官  傅  伊  君
   本件證明與原本無異
   中　　華　　民　　國　　94　　年　　8 　　月　　4 　　日
                           書  記  官  賴  玉  華
   毒品危害防制條例第10條第2 項
   施用第二級毒品者，處 3 年以下有期徒刑。
